臺灣新北地方法院刑事判決
110年度訴字第1339號
公  訴  人  臺灣新北地方檢察署檢察官
被      告  高嘉斌




指定辯護人  本院公設辯護人姚孟岑  
上列被告因槍砲彈藥刀械管制案件，經檢察官提起公訴（109年
度偵字第33716號），本院判決如下：
    主  文
本件免訴。
    理  由
一、公訴意旨略以：被告高嘉斌明知具殺傷力之槍枝及子彈，係
    槍砲彈藥刀械管制條例管制之物品，非經許可，不得持有，
    竟於民國107年12月23日15時10分前某日時，在某不詳之地
    點，向真實姓名年籍資料不詳之友人，取得可供擊發子彈、
    具有殺傷力之改造手槍2枝及子彈65顆（制式子彈36顆、非制
    式子彈29顆）後，即無故持有之。嗣因警方偵辦劉陳興毒品
    、槍砲案件，持本院核發之搜索票，於107年12月23日15時1
    0分許，在桃園市○○區○○路0段000巷00弄00號前執行搜索，
    當場在劉陳興（違反槍砲彈藥刀械管制條例罪嫌部分，另經
    檢察官為不起訴處分）駕駛被告使用之車牌號碼000-0000號
    自小客車內，扣得上開改造手槍乙枝（槍枝管制編號：0000
    000000、含彈匣2個）、制式子彈22顆、非制式子彈5顆；另
    於同日17時10分許，在新北市○○區○○路000○0號6樓即被告租
    屋處內，經該屋共同使用人劉陳興同意搜索後，當場扣得上
    開改造手槍乙枝（槍枝管制編號：000000000、含彈匣3個）
    及制式子彈14顆、非制式子彈24顆，而查悉上情。因認被告
    涉犯修正前槍砲彈藥刀械管制條例第8條第4項之非法持有槍
    械、槍砲彈藥刀械管制條例第12條第4項之非法持有子彈等
    罪嫌。
二、按案件曾經判決確定者，應諭知免訴判決，且得不經言詞辯
    論為之，刑事訴訟法第302 條第1 款、第307 條分別定有明
    文。又同一案件，經法院為實體上之判決確定，依一事不再
    理之原則，不許再為訴訟之客體，更為其他有罪或無罪之實
    體上裁判。實質上或裁判上一罪之案件，檢察官雖僅就其一
    部起訴，依刑事訴訟法第267條規定，其效力及於全部，法
    院亦得就全部犯罪事實加以審判。故法院雖僅就其一部判決
    確定，其既判力仍及於全部，未經判決部分之犯罪事實，其
    起訴權歸於消滅，不得再為訴訟之客體。倘檢察官再就該部
    分提起公訴，法院得不經實體審認，即依起訴書記載之事實
    ，逕認係裁判上一罪，予以免訴之判決（最高法院87年度台
    上字第651號、94年度台上字第1783號判決意旨參照）。
三、經查：
　㈠被告前明知未經許可，不得持有具殺傷力之改造槍枝、子彈
    ，竟基於持有前述槍彈之犯意，於107 年11月間某日，在新
    北市○○區○○街00巷00號4 樓住處，以新臺幣10萬元之價格，
    向綽號「戰甲」之不詳名籍成年男子，購買具殺傷力仿ATAK
     ARMS 廠ZORAKI 914-TD 型半自動手槍製造並換裝土造金屬
    槍管而成之手槍1 枝（含彈匣1 個，槍枝管制編號00000000
    00號），及具有殺傷力之口徑9 釐米制式空包彈組合直徑約
    8.8 釐米金屬彈頭而成非制式子彈2 顆、金屬彈殼組合直徑
    約8.8 釐米金屬彈頭而成之非制式子彈3 顆、是否具有殺傷
    力不明之子彈5 顆（此5 顆業經被告試射而滅失），並放置
    於上開住處而無故持有之。嗣為警於107 年12月28日14時15
    分許，持臺灣新北地方檢察署檢察官核發之拘票，至桃園市
    ○○區○○路000 號9 樓拘提被告，並經該處承租人同意於上址
    搜索，查獲且扣得前揭改造手槍1 枝、非制式子彈5 顆（其
    中2 顆嗣經鑑驗試射滅失），而查悉上情。上開犯罪事實，
    業經臺灣新北地方檢察署檢察官以108 年度偵字第2561號、
    第4999號向本院提起公訴，經本院以108年度訴字第1004號
    判決判處「高嘉斌犯非法持有可發射子彈具殺傷力之槍枝罪
    ，處有期徒刑叁年肆月，併科罰金新臺幣伍萬元，罰金如易
    服勞役，以新臺幣壹仟元折算壹日，扣案仿ATAK ARMS 廠ZO
    RAKI 914-TD 型半自動手槍製造之改造手槍壹枝（槍枝管制
    編號：○○○○○○○○○○號，含彈匣壹個）、非制式子彈參顆均沒
    收。」，上訴後，經臺灣高等法院以109年度上訴字第807號
    判決駁回上訴，於109年7月29日確定（下稱前案），此有本
    院108年度訴字第1004號刑事判決、臺灣高等法院以109年度
    上訴字第807號刑事判決及臺灣高等法院被告前案紀錄表各1
    份在卷可稽，故被告此部分犯行業經判決確定，至為明確。
　㈡按非法持有槍枝、子彈罪，其持有之繼續，為行為之繼續，
    至持有行為終了時，均論為一罪，且非法持有槍枝、子彈等
    違禁物，是侵害社會法益，如持有之客體種類相同（如數支
    槍枝、數顆子彈），仍為實質上一罪（最高法院107年度台
    上字第2796號判決意旨參照）。而本案扣案之槍枝及子彈，
    被告供稱係與其前案持有之槍枝、子彈於107 年11月間某日
    ，同時自綽號「戰甲」之不詳名籍成年男子處取得，為了分
    散被查獲之風險才分開存放等語（見本院卷第90、91頁），
    復無證據證明被告係異時、異地取得本案及前案扣案之槍枝
    及子彈，依「罪證有疑，利於被告」之採證原則，自應認被
    告係於107年11月間某日，在新北市○○區○○街00巷00號4 樓
    住處，同時向「戰甲」取得本案及前案扣案之槍枝及子彈。
    再依前案確定判決認定之事實，被告持有前案槍枝、子彈犯
    行之時間係107年11月間某日起，至107年12月28日遭查獲為
    止，而被告於上開時間內同時持有本案及前案槍枝及子彈之
    行為，具有想像競合之裁判上一罪關係，自屬同一案件，則
    本件公訴意旨所指被告於107年11月間某日起至107年12月23
    日為警查獲前持有本案槍枝及子彈之行為，應為前案確定判
    決之既判力效力所及，不能更為其他有罪或無罪之實體上裁
    判。從而，本案檢察官就被告自107年11月間某日起至107年
    12月23日為警查獲時止，持有本案槍枝及子彈之行為提起本
    件公訴，顯有未合，揆諸前揭說明，本件爰不經言詞辯論，
    逕為免訴判決之諭知。
據上論斷，依刑事訴訟法第302條第1款、第307條，判決如主文
。
中    華    民    國   111    年    10   月     17    日
                    刑事第十七庭審判長法  官  劉凱寧
                                      
　　　　　　　　　　　　　　　　　　　法  官  許菁樺
                                      
　　　　　　　　　　　　　　　　　　　法  官  黃俊雯
以上正本證明與原本無異。
如不服本判決，應於判決送達後20日內敘明上訴理由，向本院提
出上訴狀（應附繕本），上訴於臺灣高等法院。其未敘述上訴理
由者，應於上訴期間屆滿後20日內向本院補提理由書「切勿逕送
上級法院」。
                                      書記官 游斯涵
中    華    民    國   111    年    10   月     18    日